# 【疑难杂症】求助陈老师，国企私募股权投资是否并表的会计判断

提问人：Qiongzhitu 时间：2021-07-30 08:05:07
陈老师好，
还请您拨冗提供如下问题的思路，非常感谢：
背景背景：：
被审计公司为一家地方性国有企业，当地产业结构单一，被审计公司为当地最大企业。
当地政府出于产业升级的目的，由下属投资平台A公司牵头，引入某专业投资机构B，设立私募股权基金，A与B作为GP，B为执行事务GP，他们的出资占比不足1%，被审计公司及当地其他 5 家同行业公司作为LP，其中被审计公司出资达到60%。投资方向为行业的转型、高端方向的初创企业，与所有的的LP均具有协同效应。
合合伙伙 协议约 定定：：
根据合伙协议的安排，
1.表决权：最高决策机构为投委会，共 5 个席位，分别为A占有 3 个，B占有 2 个，被审计单位没有席位。在合伙协议之外，被审计单位与当地政府签订补偿协议，约定被审计单位拥有监督权和知情权，但是双方均解读为保护性权力。- - 被被 审计单 位没有表决 权2. 收益分配：
投投 资项 目目 单 利利 收益分配风险和收益的可变性分析低于0%，即存在亏损按照投资成本比例分担LP和GP根据出资比例分担风险，承受风险的可变性一致。 0% 所有合伙人按照实缴出资额返还 0%-6% 按照实缴出资额比例100%分配至有限合伙人LP享有的可变回报，享有的份额和其出资比例一致。 6%-7.5% 绩效收益追补，100%分配给执行事务合伙人执行事务GP享有的可变回报，份额远高于出资比例。大于大于7.5% 超额收益分配，80%分配给有限合伙人，20%分配给执行事务合伙人共同享有的可变回报，执行事务GP出资比例仅为0.6%，其在此阶段享有的收益可变性进一步增强。
被被 审计单 位享有最大量 级 即接近即接近 60% （（其出其出 资 比例比例））的可的可 变 回回 报 ，，但是从可 变 性上看与其他 LP 无区无区 别3.从退出条款来看，对被审计单位也没有任何优先安排。 — 被被 审计单 位无任何 优 先先 / 劣后安排问题 ：：
1. 被审计单位是否可以将该私募股权基金作为金融工具，并指定为FVTOCI？
2.该私募股权基金实际上应当由哪方控制？已知A和B均将其作为金融工具没有并表，被审计单位占比60%却没有任何实质性权利，理解也无法实施控制、共同控制或重大影响。
期待陈老师的回复，谢谢~~
茕茕

回答人：chenyiwei
为何会出现“被审计单位占比60%却没有任何实质性权利”的情况？该合伙企业的投资决策中，被审计单位的实际话语权如何？被审计单位与A或B有无关联方关系？被审计单位参与该合伙企业的目的是什么？投资项目的协同效应是否与被审计单位最明显？
另外，即使不具有控制、共同控制或重大影响，也不能作为以公允价值计量且其变动计入其他综合收益的权益工具投资。